Rua Professor Miguel Couto N° 389 Apt° 1903

Icaraí - Niterói - RJ CEP: 24230-240 Tel: (021) 2714-9045 (Residência)

Celular: (21)98785-1585

E-mail: guilhermejrs@gmail.com

Guilherme José Ramos de Souza

Objetivo

Como segue no meu "Curriculum Vitae" abaixo, sou um profissional com larga experiência na área de informática, com mais de 30 anos de experiência, atuando principalmente em sistemas de grande porte (Mainframe), em ambiente IBM, tendo grande participação tanto no desenvolvimento lógico como físico em projetos de sistemas.

Educação

1974-1978 Universidade Federal do Rio de Janeiro Rio de Janeiro - RJ

■ Graduado em Engenharia Eletrônica.

1978-1979

COPPE - UFRJ

Rio de Janeiro - RJ

Curso de um Ano de Pós Graduação em Engenharia de Sistemas.

Inglês

- Leitura e escrita: Avançado.
- Conversação: Intermediário.

Cursos

- CICS, VSAM e ASSEMBLE na IBM.
- IDMS e DB2.
- HTML, ASP e JAVASCRIPT.
- AS400
- SQL

Experiência

Desde Outubro de 2011

Rio de Janeiro - RJ

Analista de Suporte a Sistemas

- Riocard Tecnologia da Informação.
- Ambiente: IBM Mainframe Z/OS.
- Software: TSO, JCL, COBOL, DB2 e SQL.
- Desenvolvimento e homologação de todos artefatos de mainframe, bem como a sua migração para a produção.
- Suporte às rotinas que são executadas em produção, sendo o primeiro contato em situações de abends (problemas) em produção.
- Auditoria das tabelas DB2.
- Geração de relatórios e planilhas em Excel para os clientes internos e externos.
- Experiências em cálculos de Ressarcimento, Rateios, Subsídios etc, relacionados à mobilidade urbana.

De Setembro de 2008 a Outubro de 2011

Rio de Janeiro - RJ

Analista Especialista

Consultoria no IRB.

- Desenvolvimento de Rotinas para sistemas de resseguros do IRB.
- Ambiente: IBM Mainframe.
- Software: TSO, JCL, COBOL, EASYTRIEVE, ASSEMBLER, CICS, DB2 e SQL.
- Ambiente: Plataforma Baixa.
- Software: SQL Sever Oracle.

De Agosto de 2006 a Agosto de 2008

Rio de Janeiro - RJ

Analista Especialista

- EDS.
- Modernização de Aplicativos.
- Suporte a Produção dos sistemas da Verizon, empresa de telecomunicação dos Estados Unidos.
- Responsável pelos seminários de EASYTRIEVE e ASSEMBLER.
- Ambiente: IBM Mainframe e AS400.
- Software: DB2, SQL, COBOL, EASYTRIEVE, ASSEMBLER, CL, IMPLEMENTER.

De Junho de 2004 a Julho de 2006

Rio de Janeiro - RJ

Consultor de Sistemas

- Consultoria na Losango.
- Manutenção dos sistemas de Clientes e Cobrança da Losango.
- Ambiente: IBM.
- Software: DB2, SQL, COBOL, CICS, CSP, EASYTRIEVE, ROSCOE, TSO, JCL, VISUAL AGE, ENDEVOR.

De 1998 a 2004

DBA Engenharia de Sistemas

Rio de Janeiro - RJ

Consultor de Sistemas

- Consultoria na Caixa Econômica Federal.
- Tendo participado ativamente como responsável pelo Desenvolvimento e Manutenção de rotinas para Pagamento do FGTS. Participação esta, desde a fase da análise de negócio bem como do projeto físico dos sistemas de GESTÃO, interface com o PIS, FGU, CSE e Pagamento de FGTS em Canais Alternativos, usando a metodologia MDS e Análise de Ponto de Função.
- Ambiente: IBM.
- Software: IDMS, DB2, COBOL, SQL, ASSEMBLE, EASYTRIEVE, TSO, JCL, ENDEVOR.

Experiência continuação

1996–1998 MGM Informática

Rio de Janeiro - RJ

Consultor de Sistemas

- Consultoria no banco ITAÚ.
- Manutenção e desenvolvimento de novas rotinas nos sistemas de automação bancária, cartão, banco 24 horas, RVA (Rede Verde Amarela) e outros.

- Desenvolvimento do sistema do DETRAN, que possibilitou a automação do pagamento on-line do IPVA e de multas, bem como a interligação do BANERJ com o DETRAN.
- Desenvolvimento da interligação entre o BANERJ e o ITAÚ e a adaptação das rotinas do BANERJ com as do ITAÚ.
- Ambiente: IBM.
- Software: CICS, VSAM, COBOL II, ASSEMBLE, EASYTRIEVE, EXEC2, REXX, VM/CMS, JCL, DB2, SQL.

1990-1996 Rio de Janeiro - RJ BANERJ

Chefe de Seção

- Chefiou uma equipe de aproximadamente 15 profissionais (analista e programadores) do BANERJ e de consultorias.
- Conversão do sistema de Automação e de Vídeo Texto de IDMS para CICS.
- Implantou os seguintes sistemas: banco 24 horas (Saques e Saldos nas ATM's da TecBan), RVA (Rede Verde Amarela-interligação dos bancos estaduais).
- Manutenção dos sistemas: Automação Bancária, cartão, TecBan, RVA, Linha Verde e Vídeo Texto.
- Ambiente: IBM.
- Software: CICS, VSAM, DB2, SQL, COBOL II, ASSEMBLE, EASYTRIEVE, EXEC2, REXX, IDMS DB/DC, VM/CMS, JCL, NATURAL, ADABAS.

BANERJ 1982-1990 Rio de Janeiro - RJ

Analista de Sistemas

- Além de ter trabalhado nos sistemas acima, participou também no desenvolvimento, implantação e manutenção dos sistemas de Crédito Rural, Clientes Especiais, Relex Petrobrás e outros.
- Ambiente: IBM e Unisys.
- Software: CICS, VSAM, DB2, SQL, COBOL II, ASSEMBLE, EASYTRIEVE, EXEC2, REXX, IDMS DB/DC, VM/CMS, JCL, NATURAL, ADABAS, CANDE.

Experiência continuação

VARIG 1981-1982

Rio de Janeiro - RJ

Analista de Sistemas

- Trabalhou na implantação e manutenção do sistema de reserva tendo trabalhado com ACP/TPF.
- Atuou como Coverage, cuja função principal era de dar uma manutenção 24 horas por dia.
- Era o responsável pela atualização do OAG.

Conhecimentos na CICS.

área de Informática

- DB2, VSAM, ADABAS e IDMS.
- ASSEMBLER, COBOL, CSP, EASYTRIEVE, SQL, NATURAL, ADS.
- JCL, EXEC, REEX.
- MVS, TSO, CMS, ROSCOE, ENDEVOR.

- AS400
- Modelagem de Dados, DFD, DER.
- HTML, JAVA SCRIPT, ASP.
- Análise Orientada a Objeto, JAVA, J2EE e UML.
- VISUAL BASIC.

Referências

- Elaine Hijjar Petrobrás Tel: 0xx 21 2534-1356
- Jair Roberto Machado Matos Brasil Amarras Tel: 0xx 21 2729-8306